臺灣高等法院刑事裁定
110年度抗字第809號
抗  告  人  
即  被  告  洪永全



選任辯護人  蕭仁杰律師
上列抗告人即被告因強盜等案件，不服臺灣桃園地方法院中華民
國110年4月30日延長羈押裁定（110年度訴字第149號），提起抗
告，本院裁定如下：
    主  文
抗告駁回。                                              
    理  由
一、原裁定意旨略以：被告固供承剝奪他人行動自由，然矢口否
    認加重強盜、傷害之犯行，依卷內相關事證，足認被告涉犯
    結夥三人以上攜帶兇器強盜罪、傷害及剝奪他人行動自由等
    罪，犯罪嫌疑重大。被告所涉結夥三人以上攜帶兇器強盜之
    罪名，屬最輕本刑5年以上有期徒刑之重罪，當可預期一旦
    經法院判決有罪，所處刑度必然非輕，此係趨吉避凶、脫免
    刑責、不甘受罰之基本人性，被告逃匿以規避審判程序進行
    之蓋然性甚高，若具保停止羈押顯有極高可能逃匿以規避審
    判程序或刑之執行，因認有相當理由足認被告有逃亡之虞。
    又被告就本案加重強盜犯行，供述反覆不一，與共犯之供述
    、證人相關證述，有諸多未盡相符之處，復依被告與證人之
    身分、互動關係，有防止被告對證人為干擾、勾串之必要，
    且被告自承於警詢後曾在候審室詢問其他共犯本案之案情內
    容，本案審理時尚有傳喚證人交互詰問之可能，是被告有與
    共犯、證人勾串致案情陷於晦暗不明之危險，而認有事實足
    認被告有勾串共犯或證人之虞。審酌被告所涉本件強盜犯行
    ，係在公眾場合強押被害人上車強盜財物，危害社會安寧情
    狀嚴重，足見危害非輕，並考量國家刑事司法權之有效行使
    、公共利益維護、被告人身自由私益及防禦權受限制程度，
    佐以現今通訊軟體技術便捷、迅速、私密之特性，被告透過
    通訊軟體與共犯或證人聯繫進行勾串或影響陳述內容之可能
    性，兼衡本案進行程度，於釐清本案事實前，為確保訴訟程
    序之順利進行，認無從以具保或限制住居等手段排除被告與
    共犯、證人勾串或逃亡之可能性，而無法替代羈押之處分，
    認有羈押之必要。此外，本件並無刑事訴訟法第114 條各款
    事由，認原羈押之原因依然存在，且有繼續羈押之必要，爰
    裁定自110年5月2日起延長羈押2月，並禁止接見、通信等語
    。
二、抗告意旨略以：本案歷經警詢、偵訊、原審羈押訊問及準備
    程序等期日，已對被告及相關證人、被害人為縝密之訊問，
    調查程序已然完備，被告並無串證可能，雖被告於羈押訊問
    時供承曾詢問其他被告事實真相如何，然被告係在不知情的
    情況下遭移送法辦，始詢問其他共犯，此乃人情之常，原審
    以此僅認定被告有串證之虞，難令人信服；再者，被告甫年
    滿20歲，無經濟能力，亦無逃亡之必要，原審認其他共犯得
    以提出保證金作為日後到庭審判之擔保，就於本案亦否認加
    重強盜犯行之共犯胡西寶，亦予以10萬元具保停止羈押，卻
    對被告為不同之認定，有為平等原則。被告並無強盜之犯意
    ，犯嫌非屬重大，至多僅屬妨害自由，原裁定並未就延長羈
    押之必要性說明具體事證或理由，有違比例原則，請撤銷原
    裁定，准予被告具保云云。
三、按羈押被告，偵查中不得逾二月，審判中不得逾三月。但有
    繼續羈押之必要者，得於期間未滿前，經法院依第101條或
    第101條之1之規定訊問被告後，以裁定延長之；延長羈押期
    間，審判中每次不得逾二月，如所犯最重本刑為十年以下有
    期徒刑以下之刑者，第一審、第二審以三次為限，第三審以
    一次為限，刑事訴訟法第108條第1項前段、第5項分別定有
    明文。復按法院對被告執行之羈押，本質上係為使訴訟程序
    得以順利進行或為保全證據、或為保全對被告執行刑罰之目
    的，而對被告所實施剝奪人身自由之強制處分，是關於羈押
    與否之審查，其目的僅在判斷有無實施羈押強制處分之必要
    ，並非認定被告有無犯罪之實體審判程序，不適用直接審理
    原則，相關證據只須達釋明之程度即可，而不必至確信之程
    度。而被告有無羈押之必要，法院僅須審查被告犯罪嫌疑是
    否重大、有無羈押原因、以及有無執行羈押以保全偵審或刑
    罰執行之必要，由法院就具體個案情節予以斟酌決定，如就
    客觀情事觀察，法院許可羈押之裁定或延長羈押之裁定，在
    目的與手段間之衡量並無明顯違反比例原則情形，即無違法
    或不當可言。
四、查被告經原審訊問，固僅供承剝奪他人行動自由犯行，而否
    認其他部分罪名，然被告因涉犯攜帶兇器、結夥三人以上強
    盜、剝奪他人行動自由、傷害等罪嫌，經檢察官偵查後，依
    據告訴人鄭德威、溫睿宇之指述，與同案被告余建緯、胡西
    寶、翁祥鈞、陳奕維、楊凱宇、吳紹強等人之供述，診斷證
    明書、扣押筆錄暨扣押物品目錄表、現場照片、手機還原紀
    錄等書證，認被告涉犯上開罪名犯罪嫌疑重大，而提起公訴
    ，而由原審審理中，足認被告涉犯上開罪名，犯罪嫌疑重大
    。又被告所涉刑法第330條之加重強盜罪名，屬最輕本刑5年
    以上有期徒刑之重罪，逃匿以規避審判程序進行之蓋然性甚
    高，是有相當理由足認被告有逃亡之虞。再者，被告就所涉
    加重強盜罪，始終否認犯行，復於原審羈押訊問時自承在候
    審室就本案案情詢問其他共犯，有事實足認被告有勾串共犯
    或證人之虞。是原審訊問後，認被告羈押原因及必要性仍然
    存在，並審酌被告所涉犯行危害社會安寧情狀嚴重，權衡本
    案情節、國家刑事司法權之有效行使、公共利益維護、被告
    人身自由及防禦權受限制程度後，為延長羈押之裁定，經核
    其所為之裁量及判斷，並無不合。
五、抗告意旨固執前詞主張本案於偵查中已調查完備，被告無逃
    亡或勾串證人之虞，惟被告所犯為最輕本刑5年以上有期徒
    刑之重罪，基於脫免刑責、不甘受罰之基本人性，被告逃匿
    以規避審判程序進行之蓋然性甚高；況被告供述前後不一，
    復與共犯之供述、證人相關證述，多有不符，加以被告曾於
    警詢後向其他共犯詢問案情，已有事實足認被告有勾串共犯
    或證人之虞，加以本案審理時尚有就相關證人及共犯進行交
    互詰問之可能，抗告意旨此節所辯，自不可採。至其他同案
    共犯參與本案之程度及行為態樣不同，原審是否予以具保停
    止羈押，自無從逕予比附援引，被告執此指摘原裁定不當，
    亦無可採。
六、綜上，原審斟酌全案相關事證暨訴訟進行程度及其他一切情
    事，認被告羈押原因尚未消滅，仍有繼續羈押之必要，予以
    裁定延長羈押2月，並禁止接見、通信，核無違誤。抗告意
    旨猶執前詞，指摘原裁定不當，為無理由，應予駁回。　　
據上論斷，應依刑事訴訟法第412 條，裁定如主文。
中　　華　　民　　國　　110 　年　　5 　　月　　21　　日
                  刑事第二十二庭審判長法　官  洪于智
                                      法　官  陳銘壎
                                      法　官  汪怡君
以上正本證明與原本無異。
不得再抗告。
                                      書記官  賴怡孜
中　　華　　民　　國　　110 　年　　5 　　月　　25　　日